{"present": {"1 Singular": {"Affirmative": "beirim", "Question": "an mbeirim?", "Negative": "n\u00ed bheirim"}, "2 Singular": {"Affirmative": "beireann t\u00fa", "Question": "an mbeireann t\u00fa?", "Negative": "n\u00ed bheireann t\u00fa"}, "3 Singular": {"Male": {"Affirmative": "beireann s\u00e9", "Question": "an mbeireann s\u00e9?", "Negative": "n\u00ed bheireann s\u00e9"}, "Female": {"Affirmative": "beireann s\u00ed", "Question": "an mbeireann s\u00ed?", "Negative": "n\u00ed bheireann s\u00ed"}}, "1 Plural": {"Compressed": {"Affirmative": "beirimid", "Question": "an mbeirimid?", "Negative": "n\u00ed bheirimid"}, "Extended": {"Affirmative": "beireann muid", "Question": "an mbeireann muid?", "Negative": "n\u00ed bheireann muid"}}, "2 Plural": {"Affirmative": "beireann sibh", "Question": "an mbeireann sibh?", "Negative": "n\u00ed bheireann sibh"}, "3 Plural": {"Affirmative": "beireann siad", "Question": "an mbeireann siad?", "Negative": "n\u00ed bheireann siad"}, "Passive": {"Affirmative": "beirtear", "Question": "an mbeirtear?", "Negative": "n\u00ed bheirtear"}}, "future": {"1 Singular": {"Affirmative": "b\u00e9arfaidh m\u00e9", "Question": "an mb\u00e9arfaidh m\u00e9?", "Negative": "n\u00ed bh\u00e9arfaidh m\u00e9"}, "2 Singular": {"Affirmative": "b\u00e9arfaidh t\u00fa", "Question": "an mb\u00e9arfaidh t\u00fa?", "Negative": "n\u00ed bh\u00e9arfaidh t\u00fa"}, "3 Singular": {"Male": {"Affirmative": "b\u00e9arfaidh s\u00e9", "Question": "an mb\u00e9arfaidh s\u00e9?", "Negative": "n\u00ed bh\u00e9arfaidh s\u00e9"}, "Female": {"Affirmative": "b\u00e9arfaidh s\u00ed", "Question": "an mb\u00e9arfaidh s\u00ed?", "Negative": "n\u00ed bh\u00e9arfaidh s\u00ed"}}, "1 Plural": {"Compressed": {"Affirmative": "b\u00e9arfaimid", "Question": "an mb\u00e9arfaimid?", "Negative": "n\u00ed bh\u00e9arfaimid"}, "Extended": {"Affirmative": "b\u00e9arfaidh muid", "Question": "an mb\u00e9arfaidh muid?", "Negative": "n\u00ed bh\u00e9arfaidh muid"}}, "2 Plural": {"Affirmative": "b\u00e9arfaidh sibh", "Question": "an mb\u00e9arfaidh sibh?", "Negative": "n\u00ed bh\u00e9arfaidh sibh"}, "3 Plural": {"Affirmative": "b\u00e9arfaidh siad", "Question": "an mb\u00e9arfaidh siad?", "Negative": "n\u00ed bh\u00e9arfaidh siad"}, "Passive": {"Affirmative": "b\u00e9arfar", "Question": "an mb\u00e9arfar?", "Negative": "n\u00ed bh\u00e9arfar"}}, "past": {"1 Singular": {"Affirmative": "rug m\u00e9", "Question": "ar rug m\u00e9?", "Negative": "n\u00edor rug m\u00e9"}, "2 Singular": {"Affirmative": "rug t\u00fa", "Question": "ar rug t\u00fa?", "Negative": "n\u00edor rug t\u00fa"}, "3 Singular": {"Male": {"Affirmative": "rug s\u00e9", "Question": "ar rug s\u00e9?", "Negative": "n\u00edor rug s\u00e9"}, "Female": {"Affirmative": "rug s\u00ed", "Question": "ar rug s\u00ed?", "Negative": "n\u00edor rug s\u00ed"}}, "1 Plural": {"Compressed": {"Affirmative": "rugamar", "Question": "ar rugamar?", "Negative": "n\u00edor rugamar"}, "Extended": {"Affirmative": "rug muid", "Question": "ar rug muid?", "Negative": "n\u00edor rug muid"}}, "2 Plural": {"Affirmative": "rug sibh", "Question": "ar rug sibh?", "Negative": "n\u00edor rug sibh"}, "3 Plural": {"Compressed": {"Affirmative": "rug siad", "Question": "ar rug siad?", "Negative": "n\u00edor rug siad"}, "Extended": {"Affirmative": "rugadar", "Question": "ar rugadar?", "Negative": "n\u00edor rugadar"}}, "Passive": {"Affirmative": "rugadh", "Question": "ar rugadh?", "Negative": "n\u00edor rugadh"}}, "condi": {"1 Singular": {"Affirmative": "bh\u00e9arfainn", "Question": "an mb\u00e9arfainn?", "Negative": "n\u00ed bh\u00e9arfainn"}, "2 Singular": {"Affirmative": "bh\u00e9arf\u00e1", "Question": "an mb\u00e9arf\u00e1?", "Negative": "n\u00ed bh\u00e9arf\u00e1"}, "3 Singular": {"Male": {"Affirmative": "bh\u00e9arfadh s\u00e9", "Question": "an mb\u00e9arfadh s\u00e9?", "Negative": "n\u00ed bh\u00e9arfadh s\u00e9"}, "Female": {"Affirmative": "bh\u00e9arfadh s\u00ed", "Question": "an mb\u00e9arfadh s\u00ed?", "Negative": "n\u00ed bh\u00e9arfadh s\u00ed"}}, "1 Plural": {"Compressed": {"Affirmative": "bh\u00e9arfaimis", "Question": "an mb\u00e9arfaimis?", "Negative": "n\u00ed bh\u00e9arfaimis"}, "Extended": {"Affirmative": "bh\u00e9arfadh muid", "Question": "an mb\u00e9arfadh muid?", "Negative": "n\u00ed bh\u00e9arfadh muid"}}, "2 Plural": {"Affirmative": "bh\u00e9arfadh sibh", "Question": "an mb\u00e9arfadh sibh?", "Negative": "n\u00ed bh\u00e9arfadh sibh"}, "3 Plural": {"Compressed": {"Affirmative": "bh\u00e9arfaid\u00eds", "Question": "an mb\u00e9arfaid\u00eds?", "Negative": "n\u00ed bh\u00e9arfaid\u00eds"}, "Extended": {"Affirmative": "bh\u00e9arfadh siad", "Question": "an mb\u00e9arfadh siad?", "Negative": "n\u00ed bh\u00e9arfadh siad"}}, "Passive": {"Affirmative": "bh\u00e9arfa\u00ed", "Question": "an mb\u00e9arfa\u00ed?", "Negative": "n\u00ed bh\u00e9arfa\u00ed"}}, "imper": {"1 Singular": {"Affirmative": "beirim!", "Negative": "n\u00e1 beirim!"}, "2 Singular": {"Affirmative": "beir!", "Negative": "n\u00e1 beir!"}, "3 Singular": {"Male": {"Affirmative": "beireadh s\u00e9!", "Negative": "n\u00e1 beireadh s\u00e9!"}, "Female": {"Affirmative": "beireadh s\u00ed!", "Negative": "n\u00e1 beireadh s\u00ed!"}}, "1 Plural": {"Compressed": {"Affirmative": "beirimis!", "Negative": "n\u00e1 beirimis!"}, "Extended": {"Affirmative": "beireadh muid!", "Negative": "n\u00e1 beireadh muid!"}}, "2 Plural": {"Affirmative": "beirig\u00ed!", "Negative": "n\u00e1 beirig\u00ed!"}, "3 Plural": {"Compressed": {"Affirmative": "beirid\u00eds!", "Negative": "n\u00e1 beirid\u00eds!"}, "Extended": {"Affirmative": "beireadh siad!", "Negative": "n\u00e1 beireadh siad!"}}, "Passive": {"Affirmative": "beirtear!", "Negative": "n\u00e1 beirtear!"}}, "pastConti": {"1 Singular": {"Affirmative": "bheirinn", "Question": "an mbeirinn?", "Negative": "n\u00ed bheirinn"}, "2 Singular": {"Affirmative": "bheirte\u00e1", "Question": "an mbeirte\u00e1?", "Negative": "n\u00ed bheirte\u00e1"}, "3 Singular": {"Male": {"Affirmative": "bheireadh s\u00e9", "Question": "an mbeireadh s\u00e9?", "Negative": "n\u00ed bheireadh s\u00e9"}, "Female": {"Affirmative": "bheireadh s\u00ed", "Question": "an mbeireadh s\u00ed?", "Negative": "n\u00ed bheireadh s\u00ed"}}, "1 Plural": {"Compressed": {"Affirmative": "bheirimis", "Question": "an mbeirimis?", "Negative": "n\u00ed bheirimis"}, "Extended": {"Affirmative": "bheireadh muid", "Question": "an mbeireadh muid?", "Negative": "n\u00ed bheireadh muid"}}, "2 Plural": {"Affirmative": "bheireadh sibh", "Question": "an mbeireadh sibh?", "Negative": "n\u00ed bheireadh sibh"}, "3 Plural": {"Compressed": {"Affirmative": "bheirid\u00eds", "Question": "an mbeirid\u00eds?", "Negative": "n\u00ed bheirid\u00eds"}, "Extended": {"Affirmative": "bheireadh siad", "Question": "an mbeireadh siad?", "Negative": "n\u00ed bheireadh siad"}}, "Passive": {"Affirmative": "bheirt\u00ed", "Question": "an mbeirt\u00ed?", "Negative": "n\u00ed bheirt\u00ed"}}, "subj": {"1 Singular": {"Affirmative": "go mbeire m\u00e9", "Negative": "n\u00e1r bheire m\u00e9"}, "2 Singular": {"Affirmative": "go mbeire t\u00fa", "Negative": "n\u00e1r bheire t\u00fa"}, "3 Singular": {"Male": {"Affirmative": "go mbeire s\u00e9", "Negative": "n\u00e1r bheire s\u00e9"}, "Female": {"Affirmative": "go mbeire s\u00ed", "Negative": "n\u00e1r bheire s\u00ed"}}, "1 Plural": {"Compressed": {"Affirmative": "go mbeirimid", "Negative": "n\u00e1r bheirimid"}, "Extended": {"Affirmative": "go mbeire muid", "Negative": "n\u00e1r bheire muid"}}, "2 Plural": {"Affirmative": "go mbeire sibh", "Negative": "n\u00e1r bheire sibh"}, "3 Plural": {"Affirmative": "go mbeire siad", "Negative": "n\u00e1r bheire siad"}, "Passive": {"Affirmative": "go mbeirtear", "Negative": "n\u00e1r bheirtear"}}, "verbal noun": "breith", "verbal adjective": "beirthe"}